---
title: "Лабораторная работа №4"
author: Шевченко Д.Д.
format:
    md:
        output-file: readme.md
    
editor: visual
---

## Цель Работы

1.  Закрепить практические навыки использования языка программирования R для обработки данных
2.  Закрепить знания основных функций обработки данных экосистемы tidyverse языка R
3.  Закрепить навыки исследования метаданных DNS трафика

## Ход работы

### Подготовка

```{r}
library('dplyr')
library('tidyverse')
dns <- read_tsv("dns.log")
dns
```

## Задание 1

### Добавьте пропущенные данные о структуре данных (назначении столбцов)

```{r}
names(dns) <- c("ts", "uid", "id_or_h", "or_p", "id_re_h", "re_p","proto", "trans_id","query","qclass", "qclass_name", "qtype", "qtype_name", "rcode","rcode_name", "AA", "TC","RD","RA","Z","answer","TTLs","rejected")
```

## Задание 2

### Просмотрите общую структуру данных с помощью функции glimpse()

```{R}
glimpse(dns)
```

## Задание 3

### Сколько участников информационного обмена в сети Доброй Организации?

```{r}
select(dns,uid) %>% group_by(uid) %>% count() %>% nrow()
```

Ответ: 162495

## Задание 4

### Какое соотношение участников обмена внутри сети и участников обращений к внешним ресурсам?

```{r}
#a <- filter(dns, query != '-',query == '(empty)') %>% group_by(uid) %>% count() %>% nrow()
a <- filter(dns, qtype_name == 'A'| qtype_name == 'AA' | qtype_name =='AAA' | qtype_name == 'AAAA') %>% group_by(uid) %>% count() %>% nrow() 
b <- filter(dns, qtype_name != 'A', qtype_name !='AA', qtype_name !='AAA', qtype_name !='AAAA') %>% group_by(uid) %>% count() %>% nrow()
#b <- filter(dns, query !='-',query != '(empty)') %>% group_by(uid) %>% count() %>% nrow()
b/a
```

Ответ: 0.5084645

## Задание 5

### Найдите топ-10 участников сети, проявляющих наибольшую сетевую активность.

```{r}
select(dns,uid) %>% group_by(uid) %>% count() %>% arrange(desc(n)) %>% head(10)
```

## Задание 6

### Найдите топ-10 доменов, к которым обращаются пользователи сети и соответственное количество обращений

```{r}
top_dom <- dns %>% filter(query !='-', qtype_name == 'A'| qtype_name == 'AA' | qtype_name =='AAA' | qtype_name == 'AAAA') %>% select(query) %>% group_by(query) %>% count() %>% arrange(desc(n)) %>% head(10)
top_dom
```

## Задание 7

### Опеределите базовые статистические характеристики (функция summary()) интервала времени между последовательным обращениями к топ-10 доменам.

```{r}

summary(diff((dns %>% filter(tolower(query) %in% top_dom$query) %>% arrange(ts))$ts))
#dns %>% filter(query !='-',ts !='NA') %>% select(query,mean(ts)) %>% group_by(query) %>% count() %>% arrange(desc(n)) %>% head(10)
```

## Задание 8

### Часто вредоносное программное обеспечение использует DNS канал в качестве канала управления, периодически отправляя запросы на подконтрольный злоумышленникам DNS сервер. По периодическим запросам на один и тот же домен можно выявить скрытый DNS канал. Есть ли такие IP адреса в исследуемом датасете?

```{R}
t <- dns %>% group_by(id_or_h, query) %>% summarise(total = n()) %>% filter(total > 1)
unique(t$id_or_h)%>% head()

```

## Задание 9

### Определите местоположение (страну, город) и организацию-провайдера для топ-10 доменов.

## Вывод

### Удалось закрепить знания основных функций обработки данных экосистемы tidyverse языка R, а так же навыки исследования метаданных DNS файла
