---
title: "Лабораторная работа №5"
author: Шевченко Д. Д.
format:
    md:
        output-file: readme.md
editor: visual
---

# Цель работы:

### 1) Получить знания о методах исследования радиоэлектронной обстановки.

### 2) Составить представление о механизмах работы Wi-Fi сетей на канальном и сетевом уровне модели OSI.

### 3) Зекрепить практические навыки использования языка программирования R для обработки данных

### 4) Закрепить знания основных функций обработки данных экосистемы tidyverse языка R

# Ход работы:

## Подготовка данных

```{r}
library('dplyr')
library('tidyverse')
```

### Задание №1: Импортируйте данные.

```{r}
dat1 <-read.csv(file = "mir.csv-01.csv",nrows = 167)
dat2 <-read.csv(file = "mir.csv-01.csv",skip = 169)
```

### Задание №2: Привести датасеты в вид “аккуратных данных”, преобразовать типы столбцов в соответствии с типом данных

```{r}
dat1$Last.time.seen <- as.POSIXct(dat1$Last.time.seen, format = "%Y-%m-%d %H:%M:%S")
dat1$First.time.seen <- as.POSIXct(dat1$First.time.seen, format = "%Y-%m-%d %H:%M:%S")
dat2$Last.time.seen <- as.POSIXct(dat2$Last.time.seen, format = "%Y-%m-%d %H:%M:%S")
dat2$First.time.seen <- as.POSIXct(dat2$First.time.seen, format = "%Y-%m-%d %H:%M:%S")
```

### Задание №3: Просмотрите общую структуру данных с помощью функции glimpse()

```{r}
dat2 %>% glimpse()
```

## Анализ

### Задание №1: Определить небезопасные точки доступа (без шифрования – OPN)

```{r}
dat1 %>% filter(Privacy == ' OPN')
```

### Задание №2: Определить производителя для каждого обнаруженного устройства

#### 00:26:99 Cisco Systems, Inc
#### E8:28:C1 Eltex Enterprise Ltd.
#### 00:03:7F Atheros Communications, Inc.
#### E0:D9:E3 Eltex Enterprise Ltd.
#### 00:25:00 Apple, Inc.
#### 00:03:7A Taiyo Yuden Co., Ltd.

### Задание №3: Выявить устройства, использующие последнюю версию протокола шифрования WPA3, и названия точек доступа, реализованных на этих устройствах

```{r}
dat1 %>% select(BSSID,Privacy,ESSID) %>% filter(Privacy == ' WPA3 WPA2')
```

### Задание №4: Отсортировать точки доступа по интервалу времени, в течение которого они находились на связи, по убыванию.

```{r}
a <- difftime(dat1$Last.time.seen, dat1$First.time.seen, units = "secs")
tdat1 <- dat1
tdat1 <- cbind(tdat1,a)
tdat1 %>% select(BSSID,ESSID, a) %>% arrange(desc(a))
```

### Задание №5: Обнаружить топ-10 самых быстрых точек доступа.

```{r}
dat1 %>% select(BSSID,ESSID,Speed) %>% arrange(desc(Speed)) %>% head(10)
```

### Задание №6: Отсортировать точки доступа по частоте отправки запросов (beacons) в единицу времени по их убыванию.

```{r}
dat1 %>% select(BSSID,ESSID,X..beacons) %>% arrange(desc(X..beacons)) 
```

## Данные клиентов

### Задание №1: Определить производителя для каждого обнаруженного устройства

#### 08:3A:2F Guangzhou Juan Intelligent Tech Joint Stock Co.,Ltd
#### DC:09:4C HUAWEI TECHNOLOGIES CO.,LTD
#### E8:28:C1 Eltex Enterprise Ltd.
#### 0C:80:63 TP-LINK TECHNOLOGIES CO.,LTD.
#### 00:25:00 Apple, Inc.
#### 00:23:EB Cisco Systems, Inc
#### 00:0D:97 Hitachi Energy USA Inc.
#### E0:D9:E3 Eltex Enterprise Ltd.
#### 00:26:99 Cisco Systems, Inc
#### 00:03:7F Atheros Communications, Inc.

### Задание №2: Обнаружить устройства, которые НЕ рандомизируют свой MAC адрес

```{r}
dat2 %>% select(Station.MAC) %>% filter(!Station.MAC %in% grep(":",dat2$Station.MAC, value = TRUE)) %>% unique()
```

### Задание №3: Кластеризовать запросы от устройств к точкам доступа по их именам. Определить время появления устройства в зоне радиовидимости и время выхода его из нее.


```{r}

```

### Задание №4: Оценить стабильность уровня сигнала внури кластера во времени. Выявить наиболее стабильный кластер.


```{r}

```

## Вывод

### Удалось получить знания о методах исследования радиоэлектронной обстановки, зекрепить практические навыки использования языка программирования R для обработки данных, а так же закрепить знания основных функций обработки данных экосистемы tidyverse языка R
