---
title: "Лабораторная работа №5"
author: Шевченко Д. Д.
format:
    md:
        output-file: readme.md
editor: visual
---

# Цель работы:

### 1) Получить знания о методах исследования радиоэлектронной обстановки.

### 2) Составить представление о механизмах работы Wi-Fi сетей на канальном и сетевом уровне модели OSI.

### 3) Зекрепить практические навыки использования языка программирования R для обработки данных

### 4) Закрепить знания основных функций обработки данных экосистемы tidyverse языка R

# Ход работы:

```{r}
library('dplyr')
library('tidyverse')
```

## Задание №1

### Импортируйте данные.

```{r}
a <- read.csv(file = "mir.csv-01.csv")
b <-read.csv(file = "mir.csv-01.csv",nrows = 167)
c <-read.csv(file = "mir.csv-01.csv",skip = 169)
```


## Задание №2

### Привести датасеты в вид “аккуратных данных”, преобразовать типы столбцов в соответствии с типом данных

```{r}
b$Last.time.seen <- as.POSIXct(b$Last.time.seen, format = "%Y-%m-%d %H:%M:%S")
b$First.time.seen <- as.POSIXct(b$First.time.seen, format = "%Y-%m-%d %H:%M:%S")
c$Last.time.seen <- as.POSIXct(c$Last.time.seen, format = "%Y-%m-%d %H:%M:%S")
c$First.time.seen <- as.POSIXct(c$First.time.seen, format = "%Y-%m-%d %H:%M:%S")
c <- c %>% mutate_at(vars(Station.MAC, BSSID, Probed.ESSIDs), trimws) %>% mutate_at(vars(Station.MAC, BSSID, Probed.ESSIDs), na_if, "")
```


## Задание №3

### Просмотрите общую структуру данных с помощью функции glimpse()

```{r}
b %>% glimpse()
c %>% glimpse()
```


## Анализ

## Точки доступа


## Задание №1

### Определить небезопасные точки доступа (без шифрования – OPN)

```{r}
b %>% filter(Privacy == ' OPN')
```


## Задание №2

### Выявить устройства, использующие последнюю версию протокола шифрования WPA3, и названия точек доступа, реализованных на этих устройствах

```{r}
b %>% select(ESSID, BSSID, Privacy) %>% filter(Privacy == ' WPA3 WPA2')
```


## Задание №3

### Отсортировать точки доступа по интервалу времени, в течение которого они находились на связи, по убыванию.

```{r}
dt <- difftime(b$Last.time.seen, b$First.time.seen, units = "secs")
b2 <- b
b2 <- cbind(b2,dt)
b2 %>% select(BSSID, First.time.seen, Last.time.seen, ESSID, dt) %>% arrange(desc(dt))
```

## Задание №4

###  Обнаружить топ-10 самых быстрых точек доступа.

```{r}
b %>% select(BSSID,Speed,ESSID) %>% arrange(desc(Speed)) %>% head(10)
```

## Задание №5

###  Отсортировать точки доступа по частоте отправки запросов (beacons) в единицу времени по их убыванию

```{r}
b %>% select(BSSID, X..beacons, ESSID) %>% arrange(desc(X..beacons)) 
```


## Данные клиентов


## Задание №1

### Обнаружить устройства, которые НЕ рандомизируют свой MAC адрес

```{r}
c %>% select(Station.MAC) %>% filter(!Station.MAC %in% grep(":",c$Station.MAC, value = TRUE)) %>% unique()
```


## Задание №2

### Кластеризовать запросы от устройств к точкам доступа по их именам. Определить время появления устройства в зоне радиовидимости и время выхода его из нее.


```{r}
c %>% filter(Probed.ESSIDs != '<NA>') %>% group_by(Station.MAC, Probed.ESSIDs) %>%  summarise("first-time" = min(First.time.seen), "last-time" = max(Last.time.seen), Power)
```


## Задание №3

### Оценить стабильность уровня сигнала внури кластера во времени. Выявить наиболее стабильный кластер.

```{r}
c %>% head(1) %>% filter(Probed.ESSIDs != '<NA>',Power != '<NA>' ) %>% group_by(Station.MAC) %>% arrange(desc(Power)) %>%  summarise("first-time" = min(First.time.seen), "last-time" = max(Last.time.seen), Power)
```


## Вывод

### Получилось получить знания о методах исследования радиоэлектронной обстановки, составить представление о механизмах работы Wi-Fi сетей на канальном и сетевом уровне модели OSI, зекрепить практические навыки использования языка программирования R для обработки данных, а так же закрепить знания основных функций обработки данных экосистемы tidyverse языка R
