---
title: "Лабораторная работа №2"
author: Шевченко Д. Д.
format:
    md:
        output-file: readme.md
editor: visual
---

# Цель работы:

### 1) Развить практические навыки использования языка программирования R для обработки данных

### 2) Закрепить знания базовых типов данных языка R

### 3) Развить пркатические навыки использования функций обработки данных пакета dplyr -- функции select(), filter(), mutate(), arrange(), group_by()

# Ход работы:

## Задание №1

### Сколько строк в датафрейме?

```{r}
library('dplyr')
starwars %>% nrow()
```

### Ответ: 87

## Задание №2

### Сколько столбцов в датафрейме?

```{r}
starwars %>% ncol()
```

### Ответ: 14

## Задание №3

### Как просмотреть примерный вид датафрейма?

```{r}
starwars %>% glimpse()
```

## Задание №4

### Сколько уникальных рас персонажей (species) представлено в данных?

```{r}
starwars$species
```

### Ответ: 36

## Задание №5

### Найти самого высокого персонажа

```{r}
a<-filter(starwars, height != 'NA')
max(a$height)
```

### Ответ: 264

## Задание №6

### Найти всех персонажей ниже 170

```{r}
a<-filter(starwars, height < 170)
a$height
```

### Ответ: 23

## Задание №7

### Подсчитать ИМТ (индекс массы тела) для всех персонажей. ИМТ подсчитать по формуле 𝐼 = 𝑚 ℎ2 , где 𝑚 -- масса (weight), а ℎ -- рост (height).

```{r}
a<-filter(starwars, name != 'NA', height != 'NA', mass != 'NA')
b <- data.frame (a$name,a$mass*(a$height^2))
b
```

## Задание №8

### Найти 10 самых "вытянутых" персонажей. "Вытянутость" оценить по отношению массы (mass) к росту (height) персонажей

```{r}
a<-filter(starwars, name != 'NA', height != 'NA', mass != 'NA')
b <- data.frame(a$name, a$mass/a$height)
c <- arrange(b, desc(a$mass/a$height))
##c <- sort(b, decreasing = TRUE)
top_n(c,10)
```

## Задание №9

### Найти средний возраст персонажей каждой расы вселенной Звездных войн.

```{r}
a <- filter(starwars, species != 'NA', birth_year != 'NA')
b <- select(a, species, birth_year)
c <- group_by(b,species)
d <- summarize(c, delay = mean(birth_year, na.rm = TRUE))
d
```

## Задание №10

### Найти самый распространенный цвет глаз персонажей вселенной Звездных войн.

```{r}
a <-filter(starwars, eye_color != 'NA')
b <- group_by(a, eye_color)
c <- count(b,eye_color)
d <- arrange(c,desc(n))
d
```

### Ответ: brown

## Задание №11

### Подсчитать среднюю длину имени в каждой расе вселенной Звездных войн.

```{r}
a <- filter(starwars, name != 'NA', species != 'NA')
b <- select(a, name, species)
c <- group_by(b, species)
d <- summarize(c, delay = mean(nchar(name)))
d
```

## Вывод

### Получилось развить пркатические навыки использования функций обработки данных пакета dplyr
