---
title: "Лабораторная работа №6"
author: Шевченко Д. Д.
format:
    md:
        output-file: readme.md
editor: visual
---

# Цель работы:

### 1) Закрепить навыки исследования данных журнала Windows Active Directory

### 2) Изучить структуру журнала системы Windows Active Directory

### 3) Зекрепить практические навыки использования языка программирования R для обработки данных

### 4) Закрепить знания основных функций обработки данных экосистемы tidyverse языка R

# Ход работы:

## Задание №1

### Импортируйте данные в R

```{r}
jslite <- jsonlite::stream_in(file('./caldera_attack_evals_round1_day1_2019-10-20201108.json'))
library('xml2')
library('rvest')
library('dplyr')

web <- "https://learn.microsoft.com/en-us/windows-server/identity/ad-ds/plan/appendix-l--events-to-monitor"
web_p <- xml2::read_html(web)
a <- rvest::html_table(web_p)[[1]]
```

## Задание №2

### Привести датасеты в вид "аккуратных данных", преобразовать типы столбцов в соответствии с типом данных

```{r}
jslite$'@timestamp' <- as.POSIXct(jslite$'@timestamp', format = "%Y-%m-%dT%H:%M:%OSZ", tz = "UTC")
jslite <- jslite %>% rename(timestamp = `@timestamp`, metadata = `@metadata`)
```

## Задание №3

###  Просмотрите общую структуру данных с помощью функции glimpse()

```{r}
glimpse(a)
glimpse(jslite)
```

## Анализ

## Задание №1

### Раскройте датафрейм избавившись от вложенных датафреймов

```{r}
jslite <- jslite %>% tidyr::unnest(c(metadata, event, log, winlog, ecs, host, agent), names_sep = ".")
jslite %>% (glimpse)
```

## Задание №2

### Минимизируйте количество колонок в датафрейме – уберите колоки с единственным значением параметра.

```{r}
b <- subset(jslite, select = - c(metadata.beat, metadata.type,metadata.version,metadata.topic,event.kind,winlog.api,agent.ephemeral_id,agent.hostname,agent.id,agent.version,agent.type))
b %>% glimpse()
```

## Задание №3

###  Какое количество хостов представлено в данном датасете?

```{r}
b %>% select(host.name) %>% unique()
```

## Задание №4

### Подготовьте датафрейм с расшифровкой Windows Event_ID, приведите типы данных к типу их значений.


```{r}
a <- a %>% rename(Current_Windows_Event_ID = `Current Windows Event ID`, Legacy_Windows_Event_ID = `Legacy Windows Event ID`, Potential_Criticality = `Potential Criticality`, Event_Summary = `Event Summary`)
a$Current_Windows_Event_ID <- as.integer(a$Current_Windows_Event_ID)
a$Legacy_Windows_Event_ID <- as.integer(a$Legacy_Windows_Event_ID)
a %>% glimpse()
```

## Задание №5

### Есть ли в логе события с высоким и средним уровнем значимости? Сколько их?

```{r}
a %>% select(Potential_Criticality) %>% filter(Potential_Criticality == 'High' | Potential_Criticality == 'Medium') %>% group_by(Potential_Criticality) %>% count()
```


## Вывод

### Получилось закрепить навыки исследования данных журнала Windows Active Directory, изучить структуру журнала системы Windows Active Directory, зекрепить практические навыки использования языка программирования R для обработки данных, а так же закрепить знания основных функций обработки данных экосистемы tidyverse языка R
