---
title: "Лабораторная работа №3"
author: Шевченко Д. Д.
format:
    md:
        output-file: readme.md
editor: visual
---

# Цель работы:

### 1) Зекрепить практические навыки использования языка программирования R для обработки данных

### 2) Закрепить знания основных функций обработки данных экосистемы tidyverse языка R

### 3) Развить пркатические навыки использования функций обработки данных пакета dplyr -- функции select(), filter(), mutate(), arrange(), group_by()

# Ход работы:

## Задание №1

### Сколько встроенных в пакет nycflights13 датафреймов?

### nycflights13::

### В пакете nycflights13 встроено 5 датафреймов.

## Задание №2

### Сколько строк в каждом датафрейме?

```{r}
library('nycflights13')
library('dplyr')
nycflights13::airlines %>% nrow()
nycflights13::airports %>% nrow()
nycflights13::flights %>% nrow()
nycflights13::planes %>% nrow()
nycflights13::weather %>% nrow()
```

### Ответ:

### airlines - 16 строк

### airports - 1458 строк

### flights - 336776 строк

### planes - 3322 строк

### weather - 26115 строк

## Задание №3

### Сколько столбцов в каждом датафрейме?

```{r}
library('nycflights13')
library('dplyr')
nycflights13::airlines %>% ncol()
nycflights13::airports %>% ncol()
nycflights13::flights %>% ncol()
nycflights13::planes %>% ncol()
nycflights13::weather %>% ncol()
```

### Ответ:

### airlines - 2

### airports - 8

### flights - 19

### planes - 9

### weather - 15

## Задание №4

### Как просмотреть примерный вид датафрейма?

```{r}
library('nycflights13')
library('dplyr')
nycflights13::airlines %>% str()
nycflights13::airports %>% str()
nycflights13::flights %>% str()
nycflights13::planes %>% str()
nycflights13::weather %>% str()
```

## Задание №5

### Сколько компаний-перевозчиков (carrier) учитывают эти наборы данных (представлено в наборах данных)?

```{r}
library('nycflights13')
library('dplyr')
nycflights13::airlines %>% nrow()
```

### Ответ: 16

## Задание №6

### Сколько рейсов принял аэропорт John F Kennedy Intl в мае?

```{r}
library('nycflights13')
a <- filter(flights, origin == 'JFK' & month == 5)
count(a)
```

### Ответ: 9397

## Задание №7

### Какой самый северный аэропорт?

```{r}
library('nycflights13')
a <- max(nycflights13::airports$lat, na.rm = TRUE)
nycflights13::airports %>% select(name,lat) %>% filter(lat==a)
```

### Ответ: Dillant Hopkins Airport 72.3

## Задание №8

### Какой аэропорт самый высокогорный (находится выше всех над уровнем моря)?

```{r}
library('nycflights13')
a <- filter(weather, pressure != 'NA')
b <- max(a$pressure)
c <- filter(weather, pressure == b)
d <- select(c,origin)
d
```

### Ответ: JFK

## Задание №9

### Какие бортовые номера у самых старых самолетов?

```{r}
library('nycflights13')
a <- filter(planes, year != 'NA')
b <- min(a$year)
c <- filter(planes, year == b)
select (c, tailnum)
```

### Ответ: N381AA

## Задание №10

### Какая средняя температура воздуха была в сентябре в аэропорту John F Kennedy Intl (в градусах Цельсия).

```{r}
library('nycflights13')
a <- filter(weather, origin == 'JFK', month == 9, temp != 'NA')
b <- summarize(a, delay = mean(temp, na.rm = TRUE ))
c <- 5/9*(b-32)
c
```

### Ответ: 19.38764

## Задание №11

### Самолеты какой авиакомпании совершили больше всего вылетов в июне?

```{r}
library('nycflights13')
a <- filter(flights, month == 6, carrier != 'NA', month != 'NA')
b <- group_by(a, carrier)
c <- count(b, carrier)
d <- filter(c, n == max(c$n))
f <- filter(airlines, carrier == d$carrier)
f
```

### Ответ: United Air Lines Inc

## Задание №12

### Самолеты какой авиакомпании задерживались чаще других в 2013 году?

```{r}
library('nycflights13')
library('dplyr')
a <- filter(flights, year == 2013, dep_delay != 'NA', arr_delay != 'NA', arr_delay > 0, dep_delay > 0)
b <- group_by(a,carrier)
c <- count(b,carrier)
d <- filter(c, n == max(c$n))
f <- filter(airlines, carrier == d$carrier)
f
```

### Ответ: ExpressJet Airlines Inc

## Вывод

### Получилось развить пркатические навыки использования функций обработки данных пакета dplyr -- функции select(), filter(), mutate(), arrange(), group_by()
